【裁判字號】    97,易,871
【裁判日期】    970403
【裁判案由】    竊盜
【裁判全文】
臺灣板橋地方法院刑事判決               97年度易字第871號
公  訴  人  臺灣板橋地方法院檢察署檢察官
被      告  乙○○
上列被告因竊盜案件，經檢察官提起公訴（97年度偵字第8179號
），本院判決如下：
    主  文
乙○○犯刑法第三百二十一條第一項第二、三款之竊盜罪，累犯
，處有期徒刑捌月。扣案之麻布手套壹雙、頭燈壹具、電工鉗、
美工刀、活動扳手各壹把及螺絲起子貳支均沒收。
    事  實
一、乙○○前先後因2 次詐欺案件，經臺灣桃園地方法院以95年
    度易字第62號、95年度壢簡字第2077號各判處有期徒刑7 月
    、3 月確定，嗣經同法院以96年度聲減字第1149號裁定，將
    上開2 罪各減刑為有期徒刑3 月15日、1 月15日，並定應執
    行刑為有期徒刑4 月25日，於96年3 月3 日縮刑期滿執行完
    畢。猶不知悔改，意圖為自己不法之所有，基於竊盜之犯意
    ，於97年2 月29日凌晨4 時許，手戴其所有之麻布手套1 雙
    ，並攜帶均為其所有之頭燈1 具及客觀上具危險性、足對人
    之生命及身體構成威脅、可供兇器使用之電工鉗、美工刀、
    活動扳手各1 把、螺絲起子2 支，前往址設臺北縣板橋市○
    ○路○ 段118 號之臺灣電力股份有限公司（下稱台電公司）
    臺北南區營業處圍牆外，先以電工鉗剪斷架設在該圍牆上方
    、用以防止外力侵入、屬於安全設備之鐵絲網後，再踰越圍
    牆侵入上址庭院內（無故侵入他人建築物之附連圍繞土地罪
    嫌，未據告訴），以上開工具將架設在電線桿上、屬於台電
    公司所有並交由甲○○管領之變壓器1 具拆下而竊取之，得
    手後就地將竊得之變壓器解體，欲拿取其內之銅線。旋為附
    近民眾發覺而報警查獲，並當場扣得麻布手套1 雙、頭燈1
    具、電工鉗、美工刀、活動扳手各1 把及螺絲起子2 支，並
    起獲已遭拆解之變壓器1 具，始悉上情。
二、案經臺北縣政府警察局板橋分局移送臺灣板橋地方法院檢察
    署檢察官偵查起訴。
    理  由
一、上開事實，業據被告乙○○迭於警、偵訊及本院審理中坦承
    不諱，並經證人甲○○供證屬實，復有卷附贓物認領保管單
    1 紙、現場照片4 張及扣案如事實欄所載之物品可資佐證，
    事證明確，被告犯行洵堪認定，應依法論科。
二、按圍牆及其上之鐵絲網具有防閑之作用，均為安全設備；又
    電工鉗、美工刀、活動扳手、螺絲起子係金屬製品，在客觀
    上均足對人之生命、身體構成威脅，自屬兇器。是核被告所
    為，係犯刑法第321 條第1 項第2 款、第3 款之加重竊盜罪
    。被告有如事實欄所載之科刑及執行紀錄，此有其臺灣高等
    法院被告前案紀錄表在卷可稽，於5 年以內故意再犯本件有
    期徒刑以上之罪，為累犯，爰依刑法第47條第1 項之規定加
    重其刑。爰審酌被告如前科表所示之素行、牟利之犯罪動機
    、目的、手段、所竊取財物之價值及已發還被害人、坦承犯
    行之犯後態度等一切情狀，量處如主文所示之刑，以示懲儆
    。扣案之麻布手套1 雙、頭燈1具、電工鉗、美工刀、活動
    扳手各1 把及螺絲起子2 支，均為被告所有，其中麻布手套
    、頭燈、電工鉗及活動扳手被告自承於竊盜中曾使用（偵卷
    第11頁、本院卷審判筆錄第2 頁），另美工刀、螺絲起子被
    告雖稱未實際使用，但亦屬其攜帶至竊盜現場之兇器，且衡
    情被告攜至現場之目的亦應係供遂行竊盜犯罪不時之需，是
    均依刑法第38條第1 項第2 款宣告沒收。末查，公訴人雖以
    被告有恐嚇、多次偽造文書、詐欺等前科，且另犯竊盜罪正
    由本院審理中，素行不良，本次更犯加重竊盜犯行，顯有犯
    罪習慣等為由，聲請對被告宣告強制工作之保安處分，惟按
    「按竊盜犯贓物犯保安處分條例第三條第一項關於竊盜犯、
    贓物犯令入勞動場所強制工作之規定，旨在對於竊盜犯、贓
    物犯之習慣性犯者或常業性犯者（常業犯部分之規定，已於
    九十五年五月三十日公告刪除，同年七月一日施行），強制
    從事勞動，以養成正確之工作習慣及謀生觀念，使能適應社
    會生活，而達教化、治療之目的。行為人有無令入勞動場所
    強制工作之必要，應審酌其行為之常習性、嚴重性、危險性
    及對未來行為之期待性，依比例原則決定之」，最高法院95
    年台上字第6571號判決可資參照。查被告自96年起始有因涉
    嫌竊盜罪經檢察官偵查或法院審理之紀錄，且目前均仍在檢
    察官偵查中或法院審理中，此有其臺灣高等法院被告前案紀
    錄表存卷為憑，目前尚難遽認被告確實有其他竊盜之犯罪，
    又被告陳稱之前為拆房子之零工，日薪1 千元至3 千元不等
    ，無證據顯示其為無正當工作、游手好閑之人，經審酌上情
    ，本院認暫無對被告宣告強制工作之必要，附此敘明。
據上論斷，應依刑事訴訟法第299 條第1 項前段，刑法第321 條
第1 項第2 款、第3 款、第47條第1 項、第38條第1 項第2 款，
判決如主文。
中    華    民    國    97    年    4     月    3     日
                  刑事第十庭    法  官  歐陽漢菁
以上正本證明與原本無異
如不服本判決應於送達後10日內向本院提出上訴狀
                                書記官  李崇文
中    華    民    國    97    年    4     月    3     日
附錄本案論罪科刑法條全文
中華民國刑法第321條
犯竊盜罪而有左列情形之一者，處六月以上、五年以下有期徒刑
：
一、於夜間侵入住宅或有人居住之建築物、船艦或隱匿其內而犯
之者。
二、毀越門扇、牆垣或其他安全設備而犯之者。
三、攜帶兇器而犯之者。
四、結夥三人以上而犯之者。
五、乘火災、水災或其他災害之際而犯之者。
六、在車站或埠頭而犯之者。
前項之未遂犯罰之。


司法院資訊處製作；財團法人民間司法改革基金會備份。
